臺灣臺北地方法院交通事件裁定　　　　 94年度交聲字第302號
　　原處分機關　交通部公路總局台北區監理所
　　異　議　人
　　即受處分人　甲○○
上列受處分人因違反道路交通管理處罰條例案件，對於交通部公
路總局台北區監理所中華民國九十四年三月十四日所為之處分（
原處分案號：北監營字第裁四０－ＡＣＶ三九八五九九號），聲
明異議，本院裁定如下：
    主  文
異議駁回。
    理  由
一、按汽車行駛於道路上，其汽車駕駛人或前座乘客未繫安全帶
    者，處駕駛人新台幣（以下同）一千五百元罰鍰，道路交通
    管理處罰條例第三十一條第一項定有明文。
二、本件受處分人即異議人甲○○於民國九十四年一月七日下午
    十四時零二分許，駕駛車號７Ｃ－九０五號營業小客車，沿
    台北市○○區○○路欲右轉公園路行駛，詎受處分人竟未依
    規定繫上安全帶，適為在該路口執勤之台北市政府警察局介
    壽派出所員警林俊燁當場發現攔停，並以受處分人有違反前
    揭道路交通管理處罰條例第三十一條第一項規定之行為掣單
    舉發，嗣受處分人逾期於舉發通知單上所載之應到案日期到
    案向原處分機關提出申訴，經原處分機關請原舉發單調查結
    果，仍認受處分人有前開違規行為，原處分機關乃依前揭道
    路交通管理處罰條例第三十一條第一項之規定，於九十四年
    三月十四日就異議人此部分違規行為裁處受處分人罰鍰一千
    五百元。
三、訊據受處分人固不否認其有於前述時間駕駛前開車號汽車在
　　前述地點為警攔停之事實，惟矢口否認有任何違反道路交通
  　管理處罰條例之行為，辯稱：我沒有繫安全帶的時間是我休
    息的時間，我的車子當時已經是在靜止的狀態，我當時是從
    醫院要回家，我當時車上沒有客人，我不承認我沒有繫安全
    帶，證人看到我的時候剛好是安全帶跳開的時候。當時我真
    的是身體不舒服。安全帶我確實是轉彎的時候先撤下來。轉
    彎的時候證人是在我右邊，看得不清楚等語。惟查：受處分
    人有於前述時間未遵守前述汽車行駛於道路上，汽車駕駛人
    應繫上安全帶之事實，業據證人即開單告發受處分人之員警
    林俊燁於本院九十四年四月十五日調查時，以具結擔保其供
    述之真實性到庭說明，供稱：「（問：本件是否你舉發？）
    答：是的。（問：舉發的時間為何？）答：九十四年一月七
    日下午二時零二分。（問：當時為何會發現受處分人違規的
    事由？）答：當天我是服勤一點到三點的交通執罰，我騎摩
    托車在公園路上，我跟受處分人是對向的，我在他的左前方
    ，所以他綠燈的時候我是紅燈，我那時候看到他沒有繫安全
    帶，就是他在從襄陽路右轉公園路的時候，他那個時候還在
    駕駛當中，就是因為是轉彎，所以我的角度可以剛好看到他
    身上沒有安全帶那條線，於是我就過去，然後我再次確認他
    沒有繫安全帶後我才示意他停車，當時林先生也承認他沒有
    繫安全帶，他說是因為身體不舒服所以才沒有繫安全帶，最
    後我就跟他說你是職業駕駛人應該比一般駕駛人有更多的注
    意義務，我就依法告發。（問：當你在告發他時，受處分人
    有無跟你說什麼？）答：他說如果我開他紅單他就要去死，
    我說原則上我仍要告發你，因為你是職業駕駛人等語（本院
    當日筆錄參照）。按證人林俊燁乃為原處分機關所認定受處
    分人有前開違規行為之原證人，其並到庭在本院法官面前以
    言詞供述本件訴訟上之待證事實－即受處分人有前開違規事
    實，本院由其上開供述已得有受處分人確有上開違規行為之
    心證，且於本件卷存證據資料內並無任何積極證據足以證明
    證人林俊燁上開供述係屬虛偽，亦無有足以令人顯信林俊燁
    其供述為不可採之品性證據或前科證據存在，本院自不得僅
    以證人為本件開單告發受處分人之員警而全盤抹煞其在訴訟
    上所具有之原證人資格。受處分人雖主張其當時證人所見繫
    其剛好卸下安全帶之時間，且當時車子是靜止狀態云云，惟
    證人已針對此點到庭明白陳述明確，受處分人空言否認，已
    不足採。此外，受處分人對前開證人之供述並無法舉出或請
    本院調查任何對其有利之證據資料，以使本院對證人所供述
    受處分人違規之事實產生任何合理之懷疑，且交通警察掣單
    舉發違反道路交通管理處罰條例所列之違規事實，本質上為
    行政處分，係公務員基於職務上之權力，依法就特定之具體
    事件所為之具公法上效果之單方面行政行為，基於公務員為
    公法上行為具有公信力之原則，該行政行為當可被推定為真
    正，其據以依法處分之事實認定亦為正確無誤，從而本件異
    議人既未能提出證據以資證明其確無違規行為，僅空言稱並
    未有任何違規行為，尚難認其辯解為可採，本件事證明確，
    受處分人前開違規行為堪以認定。
四、綜上所述，受處分人確有在前述時地駕駛汽車未依規定繫上
    安全帶之違規行為，從而原處分機關乃依前揭道路交通管理
    處罰條例第三十一條第一項之規定，裁處異議人罰鍰一千五
    百元，核無違誤，本件受處分人之異議為無理由，自應將其
    異議駁回。
據上論斷，應依道路交通案件處理辦法第十九條，裁定如主文。
中　　華　　民　　國　　94　　年　　5　　 月　　10　　日
　　　　　　　　　刑事第九庭    法　官　葉珊谷
以上正本證明與原本無異。
如不服本裁定，應於送達後5日內，向本院提出抗告狀。
　　　　　　　　　　　　　　　　書記官　顏淑華
中　　華　　民　　國　　94　　年　　5 　　月　　10　　日
